【裁判字號】    99,上易,1086
【裁判日期】    991108
【裁判案由】    家庭暴力防治法
【裁判全文】
臺灣高等法院高雄分院刑事判決        99年度上易字第1086號
上  訴  人
即  被  告  甲○○
上列上訴人因家庭暴力防治法案件，不服臺灣高雄地方法院99年
度易字第1678號中華民國99年9月29日第一審判決（起訴案號：
臺灣高雄地方法院檢察署99年度偵字第13709 號），提起上訴，
本院判決如下：
     主  文
上訴駁回。
     理  由
一、按不服地方法院之第一審判決而上訴者，應向管轄第二審之
    高等法院為之。上訴書狀應敘述具體理由。上訴書狀未敘述
    上訴理由者，應於上訴期間屆滿後20日內補提理由書於原審
    法院，逾期未補提者，原審法院應定期間先命補正。第二審
    法院認為上訴書狀未敘述理由或 上訴有第362條前段之情形
    者，應以判決駁回之。但其情形可以補正而未經原審法院命
    其補正者，審判長應定期間先命補正。刑事訴訟法第361 條
    、第367 條，分別定有明文。所謂不服第一審判決之具體理
    由，必係依據卷內既有訴訟資料或提出新事證，指摘或表明
    第一審判決有何採證認事、用法或量刑等足以影響判決本旨
    之不當或違法，而構成應予撤銷之具體事由，始克當之。
二、本件被告甲○○因犯違反保護令罪，經原審判處拘役50日，
    如易科罰金，以新臺幣1 仟元折算壹日，緩刑2 年，緩刑期
    間付保護管束。被告不服提起上訴，上訴意旨略以：
  (一)原判決認定被告有於民國98年11月間某日起至99年2 月中旬
    某日止，打電話到告訴人工作場所，無非以告訴人於警詢及
    偵查中之陳述，及「被告不否認於99年1 月7 日下午1 時5
    分許曾與乙○○通電話之事實( 見偵查卷第55頁) 」為據。
    惟按，偵查卷第55頁載明：「問甲○○：99年1 月7 日下午
    1 時5 分有無打電話去諾貝爾幼稚園... ？甲○○答：這一
    天沒有」等語（見偵查卷第55頁）。原審判決稱「被告不否
    認於99年1 月7 日下午1 時5 分許曾與乙○○通電話之事實
    」云云，顯有認定事實不依證據之違法。
  (二)告訴人為使被告受刑事追訴處罰，於另案即臺灣高雄地方法
    院99年易字第101 號案件及臺灣高等法院高雄分院99年度上
    易字第562 號案件審理中，曾為不實陳述，可見告訴人證詞
    之真實性與可信度，洵有可議。
  (三)原判決逕引告訴人片面陳述作為本案證據，並對被告論罪科
    刑，認事用法洵有錯誤。
三、經查：
  (一)被告於98年11月間某日起至99年2 月中旬某日止，經常藉故
    要看小孩，打電話至告訴人乙○○任教之高雄市○○區○○
    路809 號諾貝爾幼稚園欲找告訴人或其老闆時，在電話中以
    「FUCK YOU MONKEY 」等穢語恣意對接聽者為辱罵，以此方
    式對告訴人實施騷擾之行為，而違反原審法院98年度家護字
    第251 號民事保護令裁定等情，業據告訴人乙○○於警詢、
    偵查及原審法院審理中指訴綦詳，並有原審法院98年度家護
    字第25 1號民事保護令裁定、電話錄音光碟及譯文各1 份在
    卷可稽，及被告亦不否認於99年1 月7 日下午1 時5 分曾與
    告訴人通電話之事實（見偵卷第55頁）等證據可資證明，被
    告否認犯行，不足採信等情，已經原判決詳予說明本於調查
    所得之證據，定其取捨而為事實判斷及綜合本案全部卷證資
    料而為上開論據之理由，經核原判決並無違背經驗法則與論
    理法則之情形。
  (二)上開偵卷第55頁筆錄係記載：「( 問：99年1 月7 日下午1
    時5 分有無打電話去諾貝爾幼稚園罵FUCK YOU MONKEY ？)
    這一天沒有，不是我打電話給告訴人，是她打電話給我要我
    到幼稚園付錢。」等語，有該偵查筆錄可參，原判決因而據
    以認定「被告亦不否認於99年1 月7 日下午1 時5 分曾與乙
    ○○通電話之事實」，採證並無違法。被告截取其中片段，
    指摘原判決有認定事實不依證據之違法，自非可取，顯非足
    以影響原判決本旨而構成應予撤銷之具體事由。
  (三)至於告訴人在他案是否陳述不實，核與認定被告本件犯行無
    涉，並不影響原判決本旨。又原判決認定被告犯行並非僅以
    告訴人之指訴為唯一證據( 詳如前述) ，被告指摘原判決逕
    引告訴人片面陳述作為對被告論罪科之證據，認事用法有誤
    云云，亦無可採。
四、綜上所述，本院審酌上情，認原審斟酌全辯論意旨及調查證
    據之結果，對被告予以論罪科刑，業已於判決內具體說明論
    科之理由及其憑以認定之證據，客觀上並無何違法或不當之
    處，量刑亦屬妥切。被告上訴意旨所陳各語，經核均未依據
    卷內既有訴訟資料，具體指出或表明原判決有何採證、認事
    、用法等足以影響判決本旨之不當或違法之理由，僅係對原
    判決已說明論斷之事項，徒憑己意再為爭執，應認未符合具
    體理由之要件，揆諸前揭說明，其上訴自不合法律上之程式
    ，應予駁回。
五、爰依刑事訴訟法第367 條前段、第372 條，不經言詞辯論，
    逕為判決如主文。
中    華    民    國    99    年    11    月    8     日
                  刑事第九庭    審判長法  官   莊秋桃
                                      法  官   田平安
                                      法  官   范惠瑩
以上正本證明與原本無異。
不得上訴。
中    華    民    國    99    年    11    月    8     日
                                      書記官   戴育婷

司法院資訊處製作；財團法人民間司法改革基金會備份。
